zh-TW: 商品無菌: 非滅菌; 滅菌; 其他
lt-LT: Gaminio sterilumas: Nesterilus; Sterilus; Kita
th: ความปลอดเชื้อของผลิตภัณฑ์: ไม่ผ่านการฆ่าเชื้อ; ปลอดเชื้อ; อื่นๆ
vi: Độ vô trùng của sản phẩm: Không vô trùng; Vô trùng; Khác
ko: 제품 소독: 비멸균; 멸균; 기타
sv: Produktsterilitet: Icke-steril; Steril; Övrigt
cs: Sterilita produktu: Nesterilní; Sterilní; Jiné
nl: Productsteriliteit: Niet-steriel; Steriel; Andere
en: Product sterility: Non-sterile; Sterile; Other
nb: Produktsterilitet: Ikke-steril; Steril; Annet
hr-HR: Sterilnost proizvoda: Nije sterilno; Sterilno; Ostalo
ro-RO: Sterilitatea produsului: Nesteril; Steril; Altele
fr: Stérilité du produit: Non stérile; Stérile; Autre
pt-BR: Esterilidade do produto: Não estéril; Estéril; Outro
da: Produktsterilitet: Ikke-steril; Steril; Andet
fi: Tuotteen steriiliys: Ei-steriili; Steriili; Muu
hu: Termék sterilitása: Nem steril; Steril; Egyéb
pl: Sterylność produktu: Niesterylne; Sterylne; Inne
pt-PT: Esterilidade do produto: Não estéril; Estéril; Outro
bg-BG: Стерилност на продукта: Нестерилен; Стерилен; Други
sl-SI: Sterilnost izdelka: Nesterilno; Sterilno; Drugo
ru: Стерильность продукта: Нестерильный; Стерильный; Другой
de: Produktsterilität: Nicht steril; Steril; Sonstiges
el: Αποστείρωση προϊόντος: Μη αποστειρωμένο; Αποστειρωμένο; Άλλο
it: Sterilità del prodotto: Non sterile; Sterile; Altro
tr: Ürün Sterilitesi: Steril değil; Steril; Diğer
sk-SK: Sterilita produktu: Nesterilný; Sterilný; Iné
ja: 製品の無菌性: 非滅菌; 滅菌済み; その他
zh-CN: 产品无菌性: 非灭菌; 灭菌; 其他
es: Esterilidad del producto: No estéril; Estéril; Otros